臺灣高雄地方法院刑事裁定
111年度撤緩字第129號
聲  請  人  臺灣高雄地方檢察署檢察官
受  刑  人  林大容



上列聲請人因受刑人犯妨害性自主罪案件，聲請撤銷緩刑之宣告
（111年度執聲字第1661號），本院裁定如下： 
    主  文
甲○○於本院一一○年度侵訴字第一七號刑事判決所受之緩刑宣告
撤銷。
    理  由
一、聲請意旨略以：受刑人甲○○（下稱受刑人）前因犯妨害性自
    主罪案件，經本院以110年度侵訴字第17號判決判處有期徒
    刑2年，緩刑5年，並應提供120小時之義務勞務，於110年11
    月3日確定在案。所定負擔經檢察官諭知於111年11月2日前
    履行完成，被告未於履行期限內履行（履行0小時），違反
    刑法第74條第2項第5款所定負擔情節重大，足認原宣告之緩
    刑難收其預期效果，而有執行刑罰之必要，爰依刑事訴訟法
    第476條規定聲請撤銷受刑人緩刑之宣告等語。
二、按緩刑宣告，得斟酌情形，命犯罪行為人向指定之政府機關
    、政府機構、行政法人、社區或其他符合公益目的之機構或
    團體，提供40小時以上240小時以下之義務勞務；又受緩刑
    之宣告，而違反第74條第2項第1款至第8款所定負擔情節重
    大者，足認原宣告之緩刑難收其預期效果，而有執行刑罰之
    必要者，得撤銷其緩刑宣告，刑法第74條第2項第5款、第75
    條之1第1項第4款分別定有明文。又刑法第75條之1第1項第4
    款所稱情節重大，係指犯罪行為人顯有履行負擔之可能，而
    故意不履行、無正當事由拒絕履行或顯有逃匿之虞等情事而
    言。是以法院於審查檢察官聲請撤銷緩刑之案件時，即不應
    僅以犯罪行為人違反刑法第74條第2項第1款至第8款所定負
    擔，即必然撤銷緩刑，而應同時審認其違反緩刑所定負擔，
    是否有上述「故意不履行」、「無正當事由拒絕履行」或「
    顯有逃匿之虞」等，而足認情節重大，並足認有原宣告之緩
    刑難收其預期效果，而有執行刑罰之必要之情事。
三、經查：
  ㈠本件受刑人因犯妨害性自主罪案件，經本院以110年度侵訴字
    第17號判決判處有期徒刑2年。緩刑5年，緩刑期間付保護管
    束，並應向檢察官所指定之政府機關、政府機構、行政法人
    、社區或其他符合公益目的之機構或團體提供120小時之義
    務勞務，及接受法治教育2場次，而於110年11月3日確定乙
    節，有該刑事簡易判決書及臺灣高等法院被告前案紀錄，在
    卷可稽，是此部分之事實，首堪認定。
　㈡又受刑人受前開緩刑宣告後，經臺灣高雄地方檢察署（下稱
    高雄地檢署）檢察官指定110年11月3日至111年11月2日為義
    務勞務之履行期間，而受刑人於111年1月20日至高雄地檢署
    報到後，經觀護人指定法務部○○○○○○○○○○○○○○）為執行機構
    ，受刑人並應於同年2月10日上午10時向高雄監獄報到並履
    行義務勞務，此有高雄地檢署檢察官執行附條件緩刑案件通
    知書、執行義務勞務通知書、緩刑附條件受保護管束人應行
    注意事項具結書、社區處遇基本資料表在卷可按。然受刑人
    經指定後屆期竟未到場，嗣經觀護人分別於同年2月14日、
    同年3月7日分別發函另訂受刑人應於同年3月3日、同年4月7
    日上午10時報到，受刑人始於4月7日到場。而受刑人向高雄
    監獄報到後，即未曾至執行機構履行義務勞務，此期間觀護
    人亦於同年5月12日、8月4日、10月4日共3次發函督促履行
    ，然被告均置若罔聞，直至履行期間屆滿，受刑人仍未履行
    完成（履行時數為0小時）等情，此有臺灣高雄地方檢察署1
    11年1月21日雄檢榮保110執護勞109字第1119005749號、111
    年2月14日雄檢榮保110執護勞109字第1119010406號、111年
    3月7日雄檢榮保110執護勞109字第1119016373號、111年5月
    12日雄檢榮保110執護勞109字第1119035290號、111年8月4
    日雄檢榮保110執護勞109字第1119058676號、111年10月4日
    雄檢榮保110執護勞109字第1119074841號函暨送達證書、辦
    理社區處遇勤前教育暨機構訪查紀錄表、工作日誌等在卷可
    查。是受刑人於前案判決確定後，確有未依緩刑所命方式履
    行義務勞務之事實亦堪認定。而觀諸此期間內，觀護人亦曾
    於同年7月26日約談受刑人以瞭解其執行狀況，受刑人則以
    作息與義務勞務機構可執行時間不同為由回應，並允諾調整
    作息及具體設定履行目標，此亦有111年7月26日觀護輔導紀
    要在卷可查，然屆至履行期滿，竟仍未為任何履行時數，亦
    足認受刑人毫無履行之意願。
  ㈢綜上，本院審酌受刑人明知已受緩刑宣告，本應積極於檢察
    官所定之履行期間內完成義務勞務，卻未遵期報到，復經高
    雄地檢署屢次通知履行，仍置若罔聞，迄今未完成任何義務
    勞務時數，顯然受刑人未珍惜此一緩刑機會，毫無履行原判
    決所定負擔之誠意。復查受刑人於原判決確定後並無在監在
    押紀錄，此有臺灣高等法院在監在押全國紀錄表在卷可佐，
    於此期間亦未見受刑人陳報有何不能履行義務勞務之正當事
    由，卻無故怠於完成前揭緩刑宣告所附條件，自足認受刑人
    確有「無正當事由拒絕履行」之情節重大事由，堪認原宣告
    之緩刑已難收鼓勵改過自新之預期效果，而有執行刑罰之必
    要。從而，聲請人依刑法第75條之1第1項第4款之規定聲請
    撤銷緩刑之宣告，經核並無不合，應予准許，爰裁定撤銷受
    刑人所受緩刑之宣告。
四、依刑事訴訟法第476條，刑法第75條之1第1項第4款，裁定如
    主文。
中　　華　　民　　國　　111 　年　　12　　月　　 6　　日
                  刑事第十二庭  法　官  賴建旭
以上正本證明與原本無異。
如不服本裁定，應於收受送達後5 日內向本院提出抗告狀。
中　　華　　民　　國　　111 　年　　12　　月　　 6　　日
                                書記官  鄒秀珍